lt-LT: Apranga ir aksesuarai > Kostiumai ir aksesuarai > Kostiumai: Kostiuminiai apsiaustai ir pelerinos; Kostiuminės suknelės; Kostiuminiai kombinezonai ir vienetiniai kostiumai; Kostiumų rinkiniai; Kostiumų viršutinė dalis
sk-SK: Oblečenie a doplnky > Kostýmy a doplnky > Kostýmy: Kostýmové plášte a peleríny; Kostýmové šaty; Kostýmové overaly a kombinézy; Kostýmové súpravy; Kostýmové topy
el: Ένδυση και αξεσουάρ > Κοστούμια & αξεσουάρ > Κοστούμια (Costumes): Κάπες και μανδύες μεταμφίεσης; Αποκριάτικα φορέματα/θεατρικές στολές; Ολόσωμες φόρμες μεταμφίεσης; Σετ κοστουμιών; Μπλούζες μεταμφίεσης
ja: ファッション・アクセサリー > コスチューム用品 > コスチューム衣装: コスチューム用マント・ケープ; コスチュームドレス; 着ぐるみ・コスチューム用ジャンプスーツ; コスチュームセット; コスチューム用トップス
bg-BG: Облекло и аксесоари > Маскарадни костюми и аксесоари > Маскарадни костюми: Костюмни наметала и пелерини; Маскарадни рокли; Костюмни гащеризони; Комплекти маскарадни костюми; Костюмни горнища
nl: Kleding en accessoires > Kostuums en accessoires > Kostuums: Kostuummantels en -capes; Kostuumjurken; Kostuumonesies en -jumpsuits; Kostuumsets; Kostuumtops
nb: Klær og tilbehør > Kostymer og tilbehør > Kostymer: Kostymekapper; Kostymekjoler; Kostymeheldrakter og jumpsuiter; Kostymesett; Kostymeoverdeler
pt-PT: Acessórios e vestuário > Disfarce e acessórios > Trajes: Mantos e capas de disfarce; Vestidos de fantasia; Macacões e fatos de corpo inteiro de disfarce; Conjuntos de fantasia; Tops de disfarce
cs: Oblečení a doplňky > Kostýmy a doplňky > Kostýmy: Kostýmové pláště a kápě; Kostýmové šaty; Kostýmové overaly a kombinézy; Kostýmové sady; Kostýmové horní díly
hr-HR: Odjeća i modni dodaci > Kostimi i dodaci > Kostimi: Plaštevi i pelerine za kostime; Kostimi haljine; Pidžama kombinezoni i ležerni kombinezoni za kostime; Kompleti kostima; Gornji dijelovi odjeće za kostime
hu: Ruházat és kiegészítők > Jelmezek és kiegészítők > Jelmezek: Jelmezköpenyek és pelerinek; Jelmezruhák; Jelmez-kezeslábasok és overálok; Jelmezkészletek; Jelmezfelsők
sl-SI: Oblačila in dodatki > Kostumi in dodatki > Kostumi: Kostumski plašči in ogrinjala; Kostumske obleke; Enodelni kostumi in kombinezoni; Kompleti kostumov; Kostumi Zgornji deli
pl: Ubrania i akcesoria > Przebrania i akcesoria > Przebrania: Peleryny do przebrań; Sukienki kostiumowe; Kostiumy jednoczęściowe typu onesie; Zestawy przebrań; Topy do przebrań
it: Abbigliamento e accessori > Costumi e accessori > Costumi: Mantelli e cappe per costumi; Abiti per costumi; Tutoni e tute per costumi; Set per costumi; Top per costumi
fr: Vêtements et accessoires > Déguisements et accessoires > Déguisements: Manteaux et capes de déguisement; Robes de déguisement; Grenouillères et combinaisons de déguisement; Ensembles de déguisements; Hauts de déguisement
tr: Kıyafet ve Aksesuarlar > Kostümler ve Aksesuarlar > Kostümler: Kostüm pelerinleri; Kostüm Elbiseleri; Kostüm tulumlar; Kostüm Setleri; Kostüm üstleri
zh-TW: 服飾與配件 > 戲服和配件 > 戲服: 角色扮演斗篷與披風; 角色扮演禮服; 角色扮演連身衣; 角色扮演套裝; 角色扮演上衣
es: Ropa y accesorios > Disfraces y accesorios > Vestuario: Capas y mantos para disfraces; Vestidos de disfraces; Mamelucos y enterizos para disfraces; Conjuntos de disfraces; Tops para disfraces
sv: Kläder och accessoarer > Maskeradkostymer och tillbehör > Maskeradkostymer: Maskeradslängkappor och -mantlar; Maskeradklänningar; Maskeradoveraller och -jumpsuits; Maskeradkostymset; Maskeradtoppar
ro-RO: Îmbrăcăminte și accesorii > Costume și accesorii > Costume: Mantii și cape de costumare; Rochii costum; Salopete și combinezoane de costumare; Seturi costum; Bluze pentru costumații
fi: Vaatteet ja asusteet > Puvut ja asusteet > Asut: Naamiaisviitat ja -kaavut; Naamiaisasut; Naamiais-onesiet ja -haalarit; Asusetit; Naamiaispaidat
de: Bekleidung & Accessoires > Kostüme & Accessoires > Kostüme & Verkleidungen: Kostümumhänge & -capes; Kostümkleider; Kostüm-Einteiler & -Jumpsuits; Kostümsets; Kostüm-Oberteile
zh-CN: 服饰与配饰 > 演出服与配饰 > 戏服/演出服: 角色扮演斗篷与披风; 演出服裙装; 角色扮演连体衣; 演出服套装; 角色扮演上衣
en: Apparel & Accessories > Costumes & Accessories > Costumes: Costume Cloaks & Capes; Costume Dresses; Costume Onesies & Jumpsuits; Costume Sets; Costume Tops
th: เสื้อผ้าและเครื่องประดับ > เครื่องแต่งกายและเครื่องประดับ > เครื่องแต่งกาย: เสื้อคลุมและผ้าคลุมแฟนซี; ชุดเดรสคอสตูม; ชุดวันซีและจั๊มสูทแฟนซี; ชุดคอสตูม; เสื้อแฟนซี
ko: 의류/액세서리 > 분장 의상/액세서리 > 분장 의상: 코스튬 망토 및 케이프; 분장용 드레스; 코스튬 원지 및 점프슈트; 분장 세트; 코스튬 상의
pt-BR: Vestuário e acessórios > Fantasias e acessórios > Fantasias: Mantos e capas de fantasia; Vestidos de fantasia; Macacões de fantasia; Conjuntos de fantasias; Tops de fantasia
ru: Одежда, обувь и аксессуары > Маскарадные костюмы и аксессуары > Маскарадные костюмы: Карнавальные плащи и накидки; Маскарадные платья; Карнавальные комбинезоны и кигуруми; Комплекты маскарадной одежды; Топы для карнавальных костюмов
da: Tøj og tilbehør > Kostumer og tilbehør > Kostumer: Kapper og slag til kostumer; Kostumekjoler; Onesies og heldragter til kostumer; Kostumesæt; Kostumetoppe
vi: Quần áo & Phụ kiện > Trang phục & Phụ kiện > Trang phục hóa trang: Áo choàng hóa trang; Váy hóa trang; Áo liền quần hóa trang; Bộ đồ hóa trang; Áo hóa trang